

# Profil

Je suis un développeur web spécialisé dans le langage de programmation JavaScript et j'ai étendu mes compétences avec TypeScript. J'ai beaucoup d'expérience en tant que développeur Microsoft et j'ai donc une connaissance approfondie de React, SharePoint, Azure et Microsoft Teams. Je sais utiliser PowerShell pour automatiser et gérer ces technologies. Mes compétences me permettent de concevoir et de développer des applications web puissantes et intégrées, spécifiquement adaptées aux besoins et aux intégrations requises.

# **Expérience Professionnelle**

## Développeur Web M365, Netmedia, Saarbrücken

FÉVRIER 2022 - SEPTEMBRE 2023

Développeur d'applications web maîtrisant React, TypeScript, SharePoint, Microsoft Teams, Microsoft Graph et PowerShell pour des solutions efficaces et collaboratives en méthode agile.

# Développeur JavaScript Fullstack, FindQuickly, Sarreguemines

SEPTEMBRE 2021 - JANVIER 2022

Développeur JavaScript fullstack compétent en React, Node.js et Express. Expertise dans la construction d'applications web évolutives avec un accent sur la livraison de solutions de haute qualité.

#### Métallurgiste, Hans Leffer GmbH, Saarbrücken

AOÛT 2011 - JUILLET 2020

## Militaire, Armée de terre, Sarrebourg

DÉCEMBRE 2008 - NOVEMBRE 2011

# **Formation**

# Stage de développeur Web, FindQuickly, Sarreguemines

FÉVRIER 2021 - AOÛT 2021

Apprentissage développement fullstack en JavaScript et TypeScript, je me suis familiarisé avec les bases de données MySQL et MongoDB.

#### Bac+2, Esecad, Montrouge

SEPTEMBRE 2020 - SEPTEMBRE 2021

Formation de développement web, apprenant ainsi HTML, CSS, PHP, MySQL, JavaScript et le SEO. Maîtrisant la création d'interfaces interactives, de bases de données dynamiques et d'optimisations pour une expérience en ligne exceptionnelle.

#### **Auto-formation**

JANVIER 2018 - PRÉSENT

Développeur d'applications web.

### Bac commerce, Lycée Simon Lazard, Sarreguemines

SEPTEMBRE 2005 - JUILLET 2008

## Détails

Puttelange-aux-Lacs, France + 33 6 45 92 26 14 hp.hectorpascal@gmail.com

#### Liens

Mon portfolio

LinkedIn

CodeSandBox

<u>CodePen</u>

<u>GitHub</u>

# Compétences

JavaScript

TypeScript

React

Redux

Node

API REST

MySQL

MongoDB

Sass

Tailwind CSS

Material UI

### Langues

Français

Allemand

Anglais

## **Hobbies**

Plongée sous-marine Programmation Randonnée